Register of the Mieczyslaw Jałowiecki Memoirs and Drawings, 1964
Hoover Institution Archives
- Watercolor drawings (Box 9-20)
  - 181. SMIŁOWICZE Pałac. pow. ihumeński, ziemia mińska. Leon Wańkowicz - Stefania z hr Broel Platerów (Box 10)
  - 182. BELWEDER Pałac. pow. rosieński na Żmudzi nad Niemnem. Klety Burba (Box 10)
  - 183. GIEŁWANY Pałac. pow. Wiłkomierski ziemia Kowieńska. Gustaw hr Broel - Plater - /N/ z bar Hartinghów (Box 10)
  - 184. ŁOHOJSK Pałac. pow. borysowski, ziemia mińska Józef hr Tyszkiewicz - /N/ z Brandtów (Box 10)
  - 185. ABRAMOWSK Dwór. pow. Wileński. Wilhelm hr Broel - Plater - /N/ z Hołyńskich (Box 10)
  - 186. STANKÓW Pałac pow. i ziemia Mińsk Lit. Karol hr Hutten Czapski - Maria z hr Pusłowskich (Box 10)
  - 187. OSTROHLADY Pałac. pow. Rzeczyca, Polesie. Olgierd Gordziałkowski (ongiś Prozorów ) (Box 10)
  - 188. OBODÓWKA Pałac. Podole. Michał hr Sobański (Box 10)
  - 189. CZARNOMIN Pałac. Podole. /N/ Czarnomski (Box 10)
  - 190. POPIELUCHY Pałac. Podole. Tadeusz hr Brzozowski - Helena z hr Grocholskich (Box 10)
  - 191. KNIAŻA Dwór. Podole. Remigjusz hr Grocholski (Box 10)
  - 192. WIERZBOWA Pałac. Podole. Seweryn Nowiński (Box 10)
  - 193. KUNA Pałac. Podole. Edward Jaroszyński - Wanda z hr Sierakowskich (Box 10)
  - 194. SŁAWUTA Pałac. Wołyń. Roman ks Sanguszko (Box 10)
  - 195. MALEJOWCE Pałac. Podole. Ksawery hr Orłowski (Box 10)
  - 196. CZEREPACZYŃCE Pałac. Podole. Feliks Zdziechowski (Box 10)
  - 197. STRZYŻAWKA Pałac. Podole. Tadeusz hr Grocholski (Box 10)
  - 198. BEREŹNE Pałac. Ukraina. Stefan Hołowinski - /N/ z hr Rzewuskich (Box 10)
  - 199. WIERZCHOWNIA Pałac. Ukraina. Adam hr Rzewuski (Box 10)
  - 200. KAPUŚCIANY Pałac. Podole. Ignacy Szczeniowski (Box 11)
  - 201. ZAZULIŃCE Pałac. Wołyń. Maria Sarjusz Zaleska (Box 11)
  - 202. OMETYŃCE Dwór. Podole. Kazimierz Bożeniec Jełowicki (Box 11)
  - 203. SAHINKA Pałac. Podole. Jan Mańkowski (Box 11)
  - 204. ELJASZÓWKA Pałac. Podole. Franciszek Dorożyński (Box 11)
  - 205. TERESZKI Pałac. Podole. Antoni Ludgard hr Grocholski (Box 11)
  - 206. WRZEŚNIÓWKA Pałac. Ukraina. Mieczysław hr Pruszyński (Box 11)
  - 207. NIEMIRÓW Pałac. Ukraina. Włodzimierz ks Szczerbatow (Box 11)
  - 208. ŻYWOTÓWKA Dwór. Ukraina. Kazimierz Dunin Markiewicz (Box 11)
  - 209. STARA SIENIAWA Dwór. Podole. Kazimierz hr Stadnicki (Box 11)
  - 210. POPOWCE Dwór. Wołyń. Maria z Trzebińskich Skibniewska (Box 11)
  - 211. IWANKOWCE Dwór. Ukraina. Bogdan Głębocki - Maria z Mazarskich (Box 11)
  - 212. SPICZYŃCE Dwór Józef hr Tyszkiewicz (Box 11)
  - 213. WOŁODARKA Dwór. Ukraina. Hubert ks Lubomirski (Box 11)
  - 214. BERSZADA Pałac. Podole. Fryderyk Jurewicz (Box 11)
  - 215. ROMANÓW Pałac. Podole. Henryk hr Stecki (Box 11)
  - 216. MICHAŁÓWKA Dwór. Podole. Stefan Makowiecki (Box 11)
  - 217. WORONOWICA Pałac. Wołyń. Ludgard hr Grocholski (Box 11)
  - 218. SPICZYŃCE Dwór. Ukraina. Józef hr Tyszkiewicz (Box 11)
  - 219. BOGUSZÓWKA Dwór. Podole. Cezary hr Stadnicki (Box 11)
  - 220. ZAWALE Dwór. Wołyń. Dwernickich (Box 11)
  - 221. MICHAŁOWCE Dwór. Podole. Ignacy hr Sobański - /N/ z Niesierowskich (Box 11)
  - 222. [no drawing] (Box 11)
  - 223. BIAŁOCERKIEW Fragment pałacowy. Ukraina. Branickich ostatnio Karola ks Radziwiłła (Box 11)
  - 224. LESKOWA Dwór. Ukraina. Tadeusz Dachowski (Box 11)
  - 225. WASYLÓWKA Dwór. Podole. Żaboklickich (Box 11)
  - 226. HAJWORON Pałac. Ukraina. Leonowa hr Rzewuska (Box 11)
  - 227. TULIN Dwór. Ukraina. Aleksander Dobrowolski (Box 11)
  - 228. PODOROŻNA Dwór. Podole. Wacław Męciński (Box 11)
  - 229. PANIOWCE Dwór. Podole. Karol hr Starzeński (Box 11)
  - 230. CHOCIM Ruiny zamku. Podole (Box 11)
  - 231. MALINOWSZCZYZNA Dwór pow. wilejski, ziemia wileńska. Bolesław Swiętorzecki (Box 11)
  - 232. PORĘBA Dwór pow. kielecki. Świętochowskich (Box 11)
  - 233. WORONIE Dwór. Polesie. Bar. Offenberg (Box 11)
  - 234. GOSTOMIA Dwór. pow. Rawsko - Mazowiecki. Jadwiga z Gostomskich Jackowska (Box 11)
  - 235. MIELNIKOWCE Dwór. Podole. Seweryn Czerwiński (Box 11)
  - 236. OBLĘGOREK Dwór. ziemia kielecka. Henryk Sienkiewicz, po nim spadkobiercy (Box 11)
  - 237. KLUCZEWSKO Dwór. ziemia kielecka. Maksymilian Konarski - /N/ z Turskich (Box 11)
  - 238. MYDŁOWIEC Dwór ziemia kielecka. Stanisław Szeliga Rytel - Halina z Karłowskich (Box 11)
  - 239. GRUSZKA Dwór. Wołyń. Elżbieta z Zaleskich Dorożyńska (Box 11)
  - 240. GARDZIENIEC Dwór. ziemia lubelska. Władysław Głogowski (Box 11)
  - 241. MILOWCE Dwór. Małopolska Wsch. Władysław Geringer (Box 11)
  - 242. BOLMIN Dwór. Ziemia kielecka. Alfons Paszowski - Helena Reklewska (Box 11)
  - 243. PAWŁÓW Dwór. Małopolska Wsch. Roman Ujejski (tu żył i pisał poeta Kornel Ujejski) (Box 11)
  - 244. OSTASZYN MUROWANY Dwór. ziemia słucka. /N/ Szwykowski (Box 11)
  - 245. MIŁAWCZYCE Dwór. ziemia kielecka, pow. pińczowski. Witold Korab - Morawski - Celina z Hallerów (Box 11)
  - 246. ŻARNOWIEC Dworek. Małopolska. Marji Konopnickiej / znakomitej poetki / (Box 11)
  - 247 ANDRUSZÓWKA Dwór. Wołyń. Michał hr - Tyszkiewicz - /N/ z ks Lubomirskich (Box 11)
  - 248. KOTY Dwór. ziemia słucka (Box 11)
  - 249. SIEŃSK Dwór (Box 11)
  - 250. ROGÓW Dworek Ziemia płocka (Box 11)
  - 251. NOWOSIELICA Pałac. Wołyń. hr Tyszkiewiczów (Box 11)
  - 252. DĘBNO Zamek z Jastrzębskich / córka Jana Jastrzębskiego /hr Ponińska (Box 11)
  - 253. KRZYSZTOPOR Ruiny Zamku. ziemia sandomierska Należy do dóbr Ujazd (Box 11)
  - 254. RADZYŃ Pałac. pow. Radzyń, Podlasie. Bronisław Szlubowski - Zofia z Chłapowskich (Box 11)
  - 255. SZYMBARK Zamek. Małop. Edward hr Chołoniewski - Waleria z Groblewskich (Box 11)
  - 256. RADZYŃ Zamek. Pomorze (Box 11)
  - 257. OGRODZIENIEC Ruiny Zamku. ziemia kielecka. ostatnio Kozłowskiego (premiera) (Box 11)
  - 258. HOLSZANY Ruiny zamku. Pow. Oszmiański. Aleksander Jagmin (Ongiś ks. Holszańskich z nich pochodziła Sonka żona Władysława Jagiełły) (Box 11)
  - 259. SPUSZA Dwór. ziemia grodzieńska. Eustachy ks Sapieha - Teresa z ks Lubomirskich (Box 11)
  - 260. NIEŚWIEŻ Zamek. ziemia słucka. Albrecht ks Radziwiłł (Box 11)
  - 261. TABORYSZKI Dwór. pow. Lidzki. /N/ Skarbek - Ważyńskiego (Box 11)
  - 262. LUBÓW Dwór pod Wilnem. Jan Ślizien - Maria z hr Rzewuskich (Box 11)
  - 263. LEONPOL Dwór. pow. dziśnieński nad Dźwiną. Euzebjusz Łopaciński (Box 11)
  - 264. SOLECZNIKI WIELKIE Dwór Karol Wagner- /N / z hr Potockich (Box 11)
  - 265. PLANTA Dwór pow. Kobryń Baronów Hanów ? (Box 11)
  - 266. CHOROSTKÓW Pałac Małopolska Wsch. Jan hr Siemieński - Krystyna z hr Potockich (Box 11)
  - 267. HORODŹKI Dwór. ziemia nowogrodzka Mieczysław Wołczacki (Box 11)
  - 268. DERAŹNE Pałac. Wołyń dawniej ks. Lubomirskich, ostatnio Rosjanina (Box 11)
  - 269. ZBABAŻ Ruiny zamku ostatnio Niementowskich (Box 11)
  - 270. ZAWIERZA Dwór Wilenszczyzna pow. Brclawski. Koziełł- Poklewskich (?) (Box 11)
  - 271. NACHORODOWICZE Lamus Dworski. pow. nowogródzki. Dawniej Dmochowskich, ostatnio Jerzego Dołęga - Kowalewskiego (Box 11)
  - 272. KORZEC Ruiny pałacu. Wołyń. Józef hr Potocki - /N/ z ks Radziwiłłów (Box 11)
  - 273. OSTRÓG Ruiny zamku. Wołyń (Box 11)
  - 274. MIĘDZYRZECZ WOŁYŃSKI Zamek. Wołyń. Józef hr Stecki (Box 11)
  - 275. ZABOROL Stary dwór Wołyń ongiś Stefana Czarneckiego, ostatnio Szlemerów (Box 11)
  - 276. OSTRÓG Brama miejska. Wołyń (Box 11)
  - 277. KRZEMIENIEC Ruiny zamku (Box 11)
  - 278. ŁUCK Baszta zamkowa (Box 11)
  - 279. OLEKSINIEC Pałac. Wołyń / Zniszczony doszczętnie w latach 1915 Wawrzyniec hr Rzyszczewski (Box 11)
  - 280. OŁYKA Brama miejska. Wołyń (Box 11)
  - 281. JABŁONÓW Pałac. Małopolska wsch. Tadeusz hr Choiński- Dzieduszycki - Taida z Donimirskich (Box 11)
  - 282. RAKISZKI Pałac. pow. Jeziorosy, Rdzenna Litwa. Jan hr Przeździecki - /N/ z ks Radziwiłłów (Box 11)
  - 283. PŁUNGIANY Pałac. pow. Telsze, Żmudź. Michał ks Ogiński - Maria z hr Skorzewskich (Box 11)
  - 284. DYKTERYSZKI Pałac. pow. szawelski, Żmudź. Gniazdo rodzinne Szemiothów Tadeusz Szemioth - Maria za Szczyttów; po Szemiothach przeszło na Nałęcz- Górskich (Box 11)
  - 285. JOHANISZKIELE Dwór. pow. poniewieski, Rdzenna Litwa. Franciszek Karp (Box 11)
  - 286. BLINSTRUBISZKI Dwór. pow. rosieński, na Żmudzi. Tadeusz Glinka- Janczewski - Nina z bar. Radenów (Box 11)
  - 287. BERŻANY Pałac. pow. Szawle, Żmudź. Stanisław hr Czapski - /N/ z hr Potulickich (Box 11)
  - 288. KIELMY Dwór. pow. Rosienie, Żmudź. Bronisław Grużewski (Box 11)
  - 289. PONIEMUNEK Dwór. pow. Jeziorosy, Rdzenna Litwa. Kazimierz Świątecki (Box 11)
  - 290. SZAWKIANY Dwór. pow. Szawle, Żmudź. Antoni Nałęcz Górski - /N/ z Bispingów (Box 11)
  - 291. BIRŻYNIANY Dwór. pow. Szawle, Żmudź. Anna z Nałęcz - Górskich Tomaszowa Nałęcz Górska (Box 11)
  - 292. ORWISTÓW Dwór. pow. Kiejdany. Stefan Medeksza (Box 11)
  - 293. SYRAJCIE Dwór. pow. Telszewski, Żmudź. Krystyna Andrzejewska (Box 11)
  - 294. HANUSZYSZKI Pałac. pow. Jeziorosy, Rdzenna Litwa. Maria z hr Starzeńskich Witoldowa Komarowa (Box 11)
  - 295. RUSZONY Dwór. pow. Rzerzycki, Inflanty. Marji z Żołędziów Henrykowej Dymszyny (Box 11)
  - 296. KURANY Dwór. pow. Wiłkomierz, Rdzenna Litwa. Stanisław Kozakowski (Box 11)
  - 297. PODGAJ Dwór. pow. Rosieński, Żmudź. Władysław Chlewiński - Wanda z Piłsudskich (Box 11)
  - 298. DŻUGINIANY Dwór. pow. Szawle, Żmudź. Seweryn Perkowski- /N/ z Nałęcz - Górskich (Box 11)
  - 299. BILLEWICZE Dwór. pow. Rosieński, Żmudź. Sparcelowane wśród miejscowych włościan (Box 11)
  - 300. ROŻYSKA Dwór. Małopolska Wsch. Kazimierz Grocholski ord. V.M. - Zofia z Jordan - Rozwadowskich (Box 12)
  - 301. OKOPY ŚW. TRÓJCY Fragment ruin. Małopolska wsch. (Box 12)
  - 302. DUBNO Ostatki zamku ongiś ks Lubomirskich (Box 12)
  - 303. STEPAŃ Ostatki pałacu. Wołyń. Ongiś hr Worcelów (Box 12)
  - 304. SIĄCZYCE Dwór. pow. Koniński, ziemia Kaliska. Ongiś Gałczyńskich / matki Tadeusza Kossaka sparcelowane, dwór rozebrany (Box 12)
  - 305. KUCHCICE Pałac. ziemia słucka, Mińszczyzna. Magadaleny z Kierzgayłłów - Zawiszów ks Radziwiłłowej (Box 12)
  - 306. ŻOŁUDEK Pałac. pow. lidzki, ziemia wileńska. Ludwik ks Czetwertyński - Róża z ks Radziwiłłów (Box 12)
  - 307. NIEŚWIEŻ Zamek z lotu ptaka ziemia słucka. Albert ks Radziwiłł (Box 12)
  - 308. PLINKSZE Pałac. pow. Telsze na Żmudzi. Aleksander hr Iliński- Kaszowski - Olga z hr Broel Platerów (Box 12)
  - 309. WOJEWODZISZKI Dwór. pow. Wiłkomierz, rdzenna Litwa. Józef hr o'Rourke - Stefania z Montwiłłów (Box 12)
  - 310. WRÓBLEWICE Pałac. Małopolska wsch. Jan hr Tarnowski - Anna z hr Dzieduszyckich (Box 12)
  - 311. BALKÓW Oficyna. pow. kutnowski. Jan Lesznowski - Maria z Raczyńskich (Box 12)
  - 312. LIPKI Pałac. Wołyń Płk. Wiktor Mikulicz Radecki - Zofia ze Skrzydlewskich (Box 12)
  - 313. NOZDRZEC Dwór. Małopolska wsch. Andrzej Skrzyński - /N/ z Nikorowiczów (Box 12)
  - 314. FELSZTYN Baszta Zamkowa. Małopolska. Ongiś możnego rodu Herburtów. (Box 12)
  - 315. LASZKI MUROWANE Dwór. Małopolska. Jerzy Jordan Stojewski (Box 12)
  - 316. BRODY Dawny Pałac. Małopolska na granicy dawnej Rosji. Potockich, potem kolejno hr Rzyszczewskich, ostatnio hr Cieńskich (Box 12)
  - 317. ZALOŻCE Ruiny zamku. Małopolska wsch. ongiś Wiśniowieckich, ostatnio Błażowskich (Box 12)
  - 318. MARIAMPOL Zameczek. Małopolska. bar Błażowski (Box 12)
  - 319. BIAŁY KAMIEŃ Fragment ruin zamkowych. Małopolska Wsch. Ongiś Wiśniowieckich (Box 12)
  - 320. HALICZ Ruiny zamku. Małopolska Wsch. (Box 12)
  - 321. CZARKOWY Pałac. Małopolska. Zygmunt hr Pusłowski (Box 12)
  - 322. PUŁAWY Pałac. ziemia lubelska. Ongiś ks Czartoryskich (Box 12)
  - 323. GORLICE Dwór. Małopolska. /N/ hr Męciński (Box 12)
  - 324. ZAWADA Dwór. Małopolska /N/ bar Błażowski (Box 12)
  - 325. CHRCYNNO Dwór. ziemia warszawska Bronisław Rościszewski (Box 12)
  - 326. BASIN Dwór. ziemia nowogródzka Jozef hr O'Rurke - Stefania z Montwiłłów (Box 12)
  - 327. BOGIENISZKI Dwór. pow. Wiłkomierz, Rdzenna Litwa Jan Kossko - Maria z hr O'Rourków (Box 12)
  - 328. MORYŃ Dwór. pow. nowogródzki Helena z hr O'Rourkow Brochocka. (Box 12)
  - 329. GRODKOWO ziemia płocka nad Wisłą Kazimierz Dziewanowski - Zofia z Chrzanowskich (Box 12)
  - 330. LINOWA Dwór. pow. Prużany, woj. Brzesko Lit. Kazimierz Trębickich - Zofia z Łuszczewskich (Box 12)
  - 331. SIEMIANICE Pałac. Wielkopolska, pow. Ostrów Aleksander hr Szembek - Jadwiga z ks Sapiehów (two drawings) (Box 12)
  - 332. DWÓR KORZENIOWSKICH pod Berdyczowem, Ukraina Apolonjusz Korzeniowski / był ojcem Józefa Korzeniowskiego, znakomitego autora piszącego po angielsku pod pseudonimem Conrad (Box 12)
  - 333. ODRZYKOŃ Ruiny zamku. Małopolska (Box 12)
  - 334. KOŁO Ruiny zamku. pow. kolski, woj. Poznańskie (Box 12)
  - 335. KRUSZWICA Wieża Mysia. Wielkopolska (Box 12)
  - 336. DOBOŚNIA Pałac. Ziemia mohylewska Emanuel Bułhak- Maria z hr Hutten- Czapskich (Box 12)
  - 337. KURTOWIANY Fragment dworu. pow. Szawle, Żmudź Ludwik hr Zyberg- Plater- Maria z hr Zamoyskich, a po nich syn Stanisław hr Zyberg- Plater - Maria z Dymszów (Box 12)
  - 338. KRASŁAW Pałac. pow. Dyneburski, Inflanty Maria z hr Broel Platerów hr Broel Plater (Box 12)
  - 339. JOZEFÓW Pałacyk. pow. Dyneburg, Inflanty Bogdan Szachno - /N/ z hr Ledóchowskich (Box 12)
  - 340. PREZMA Dwór. pow. Rzeczyca, Inflanty Władysław Sołtan b. Minister (Box 12)
  - 34l. POGRYŻÓW Dwór. pow. Rosieny, Żmudź Stanisław bar. Römer - Zofia z Grużewskich (Box 12)
  - 342. BRYNIÓW Dwór. pow. rzeczycki, Polesie Hieronim Kieniewicz - Adela z Jodko Narkiewiczów (Box 12)
  - 343. HALCZ Pałac. pow. Homel, ziemia mohylewska Zygmunt Woynicz- Sianożęcki (Box 12)
  - 344. CYTOWIANY Dwór. pow. Rosienie, Żmudź Eugenjusz bar Römer - Zofia z Dembowskich (Box 12)
  - 345. WYSOKI DWÓR Dwór. pow. Rosienie, Żmudź Leokadia Kontrymowa (Box 12)
  - 346. KRASNY BRZEG Pałac. pow. Bobrujsk, ziemia mińska Wincenty Koziełł Poklewski - Maria z Hattowskich (Box 12)
  - 347. DUKORA Pałac. pow. ihumeński, ziemia mińska ongiś Osztorpów ostatnio bar. Hartinghów (Box 12)
  - 348. WISZENKA Dwór. pow. homelski, gub mohylewska por Ułanów Józef Zboromirski / padł pod Krchowcami (Box 12)
  - 349. WIELKA CZERNICA Dwór. pow. sieński, gub. mohylewska Michał Staniszewski (Box 12)
  - 350. SKOROJTYSZKI Dwór. pow. Rosienie, Żmudź Franciszek Kontrym (Box 12)
  - 351. WIELKIE PRUCKI Dwór. Podole Roger hr Lubieński (Box 12)
  - 352. MOŁOCZKI Dwór. Wołyń Marji z hr Zamoyskich ks Lubomirskiej (Box 12)
  - 353. SEMERYNKI Dwór. Wołyń Jan hr Pruszyński (Box 12)
  - 354. CHODORKÓW Dwór. Ukraina Julian Lewandowski (Box 12)
  - 355. BABIN Dwór. Ukraina Władysław Jaroszyński (Box 12)
  - 356. KLIMASZÓWKA Dwór. Ukraina Kalikst hr Dunin Borkowski (Box 12)
  - 357. TOMASZÓWKA Dwór. Ukraina Zygmunt Chojecki (Box 12)
  - 358. METYŃCE Dwór. Podole Józef Trzeciak (Box 12)
  - 359. DZWONICHA Dwór. Podole Franciszek Jaroszyński - Leta z Rudnickich (Box 12)
  - 360. HOŁOZUBIŃCE Dwór. Podole Wiktor Skibniewski (Box 12)
  - 361. CZARNY OSTRÓW Pałac. Podole Iza hr Przeździecka (Box 12)
  - 362. KAZIMIREK Dwór. Podole Konstanty Biskupski (Box 12)
  - 363. LADYHY Dwór. Wołyń Kazimierz Szaszkiewicz (Box 12)
  - 364. STAWISZCZE Fragment dworu. Ukraina z hr Branickich Henrykowa hr Potocka (Box 12)
  - 365. PEDYNKI Dwór. Wołyń Marji z hr Zamoyskich ks Lubomirskiej (Box 12)
  - 366. SZCZERBANIE Dwór. Ukraina Bracia Jan i Józef z Kościelca Pogórscy (Box 12)
  - 367. KUMANOWCE Dwór. Podole Eligjusz Kumanowski (Box 12)
  - 368. SIEKIERZYŃCE Dwór. Wołyń Stanisław hr Breza (Box 12)
  - 369. SIEKIERZYŃCE Dwór. Wołyń Władysław Mazaraki (Box 12)
  - 370. RYBCZYŃCE Dwór. Wołyń Jan Mazaraki (Box 12)
  - 371. ROŻEN Dwór. Podole Antoni Złotnicki (Box 12)
  - 372. ADAMPOL Dwór. Podole Idalia z Czarkowskich Lubicz- Zaleska (Box 12)
  - 373. SEWERYNÓWKA Pałac. Podole Antoni Sokołowski (Box 12)
  - 374. HOLAKI Dwór. Podole Kazimierz Chojecki (Box 12)
  - 375. RETÓW Pałac. pow. Telsze, Żmudź Bogdan ks Ogiński - /N/ z hr Potulickich (two drawings) (Box 12)
  - 376. KUŹMIŃCE Dwór. Wołyń Edward Boniecki (Box 12)
  - 377. ZASŁAW Zamek. Wołyń Roman ks Sanguszko (Box 12)
  - 378. HRYCÓW Pałac. Wołyń Wlodzimierz hr Grocholski (Box 12)
  - 379. MIROPOL Dwór. Wołyń Stanisław hr Hutten- Czapski (Box 12)
  - 380. CZARNA Dwór. Wołyń Leta z Jaroszyńskich Zygmuntowa Rudnicka (Box 12)
  - 381. SZAFLARY Dwór Jerzy Uznański - Maria z ks Lubomirskich (Box 12)
  - 382. TYZENHAUZ Pałac. Kurlandia Raynold hr Przeździecki (Box 12)
  - 383. NIDOKI Dwór. pow. Wiłkomierz, rdzenna Litwa Stanisław Michał hr - Kossakowski - Maria z Bispingów (Box 12)
  - 384. ALEKSANDRÓWKA Dwór. Ukraina /N/ hr Grabowski (Box 12)
  - 385. SAMCZYŃCE Dwór. Wołyń Oktawia z Rotarjuszów - Mazarakowa (Box 12)
  - 386. LESZCZYŃCE Dwór. Ukraina Seweryn Abramowicz - Wanda z Brudzińskich (Box 12)
  - 387. CZERWONA Pałac. Wołyń /N/ Tereszczenko były Min. Spraw Zagranicznych za rządów Rządu Tymczasowego w Petersburgu (Box 12)
  - 388. RAJGRÓDEK Dwór Oktawia z Rotharjuszów Mazarakowa (Box 12)
  - 389. DOLHOTECKIE Dwór. Ukraina bracia Cezar i Stanisław Podhorscy (Box 12)
  - 390. POHREBYSZCZE Dwór. Ukraina Leonowa hr Rzewuska (Box 12)
  - 391. BONDUROWO Dwór. Ukraina Adam Rościszewski (Box 12)
  - 392. MOTOWIDLÓWKA Dwór. Ukraina Tarnowscy (Rosjanie) (Box 12)
  - 393. SZPIKÓW Pałac. Ukraina Balaszow (Rosjanin) (Box 12)
  - 394. DZYGÓWKA Dwór. Podole Stanisław Jaroszyński (Box 12)
  - 395. MIĘDZYBORZ Zamek. Podole ongiś ks Adama Czartoryskiego (Box 12)
  - 396. TORBIJÓWKA Dwór. Podole Piotr hr Potocki (Box 12)
  - 397. DRUCK Dwór. pow. sieński, ziemia mohylewska Olgierd Gordziałkowski (Box 12)
  - 398. SZAPIJÓWKA Dwór. Ukraina Stanisław hr Tyszkiewicz (Box 12)
  - 399. JÓWKI Dwór. Podole Emanuel z Kościelca Podgórski (Box 13)
  - 400. STANISŁAWÓW Pałacyk. pow. płocki, ziemia witebska Stanisław Hłasko (Box 13)
  - 401. STRZELCE WIELKIE Dwór. pow. radomski, Korona Tadeusz Belina - Aniela z Perejasławskich Jałowieckich (Box 13)
  - 402. PONIEMUŃ Pałac. rdzenna Litwa, pow. Jeziorosy Marji z Komarów hr Krasickiej (Box 13)
  - 403. WIERZCHÓWKA Pałac. Podole bracia Henryk i Witold hr Sobańscy (Box 13)
  - 404. ŁASZKI Dwór. Wołyń Jan Głębocki (Box 13)
  - 405. ZOFJÓWKA PRZY SAMHORODKU Dwór. Ukraina Józef Pelchowski - Maria z Rebinderów (Box 13)
  - 406. JALANIEC Dwór. Podole Tomasz Michałowski (Box 13)
  - 407. PRZESIEKA Pałac. Wielkopolska Zygmunt hr Kurnatowski - Maria z hr Miełżyńskich (Box 13)
  - 408. GOLA Pałac. Wielkopolska Edward hr Potworowski - Tekla z Dzierżykraj Morawskich (Box 13)
  - 409. GOGOLEWO Pałac. Wielkopolska Stanisław hr Czarnecki - Eleonora z Koraierowskich (Box 13)
  - 410. GOŚCIESZYN Pałac. Wielkopolska Zygmunt hr Kurnatowski - Maria z hr Miełżyńskich (Box 13)
  - 411. LIPKI Dwór. Ukraina (Box 13)
  - 412. DRZEWICA Ruiny zamku. ziemia kielecka Artur bar Rayski (Box 13)
  - 413. CHĘCINY Ruiny zamku. ziemia kielecka (Box 13)
  - 414. IŁŻA Ruiny zamku. ziemia kielecka ongiś biskupów Krakowskich (Box 13)
  - 415. LIPOWIEC Ruiny Zamku. ziemia krakowska ongiś biskupów Krakowskich (Box 13)
  - 416. LOSTAJE Dwór. pow. oszmiański, ziemia wileńska pułk. /N/ Sułkiewicz (Muzułmanin) (Box 13)
  - 417. PILICA Dwór. pow. Rawa Mazowiecka Edward hr Zyberg Plater - Irena z bar Romerów (Box 13)
  - 418. CHOROSTKÓW Pałac. Małopolska Stanisław hr Siemieński - Krystyna z hr Potockich (Box 13)
  - 419. ŁĄCK Pałacyk. Małopolska Zuzanna z Strzemboszów hr Ożarowska ofiarowała zakładowi Sióstr Zakonu Opatrzności Boskiej (Box 13)
  - 420. OSTRÓW Dwór. woj. tarnopolskie Małopolska /N/ Serwatowski (Box 13)
  - 421. PŁOTYCZ Pałac. Małopolska Erazm hr Korytowski (Box 13)
  - 422. STRUSÓW Pałac. Małopolska Piotr hr Dunin Borkowski - Maria z hr Gołuchowskich (Box 13)
  - 425. POMORZANY Zamek. Małopolska Jerzy hr Potocki (Box 13)
  - 424. OLESKO Zamek. Małopolska Własność Skarbu Państwa (Box 13)
  - 425. RAJ Pałacyk. Małopolska Jakób hr Potocki (Box 13)
  - 426. TREMBOWLA Ruiny zamku Własność miasta Trembowli (Box 13)
  - 427. GRZYMAŁÓW Zamek. Małopolska Władysław hr Wolański - Julia z hr Pinińskich (Box 13)
  - 428. TOKI Ruiny zamku. Małopolska /N/ Matkowski (Box 13)
  - 429. JAZŁOWIEC Ruiny zamku. Małopolska Zakładu Sióstr Niepokalanego Poczęcia (Box 13)
  - 430. KAMIENIEC Dwór. pow. dyneburski, Inflanty Michał Reutt (Box 13)
  - 431. SCHOLIN Dwór. pow. święciański, ziemia wileńska /N/ Soroka (Box 13)
  - 432. [no drawing] (Box 13)
  - 433. ZBARAŻ Zamek. Małopolska, woj tarnopolskie ostatnio rodziny Niementowskich (Box 13)
  - 434. BUCZACZ Fragment ruin zamkowych. Małopolska wsch. hr Artur Potocki (Box 13)
  - 435. WIEŻKI Dwór. pow. kobryński, woj. brzeskie /N/ Bobiński (Box 13)
  - 436. MIKULIŃCE Ruiny Zamku. woj. tarnopolskie Józefa z bar. Konopków hr Rey (Box 13)
  - 437. GRYŻYNA Pałac. Wielkopolska Józef Lossow - Helena z hr Szembeków (Box 13)
  - 438. [no drawing] (Box 13)
  - 439. SIEDZÓW Dwór. pow. Rawsko - Mazowiecki Adam Daszewski- Maria z Lossowów (Box 13)
  - 440. ŻYWIEC Pałac. Małopolska, pow. Żywiec Jego C.K. Wysokość Arcyksiążę Karol Stefan Habsburg (Box 13)
  - 441. ŻYWIEC Zamek Małopolska, pow. Żywiec (Box 13)
  - 442. SUCHA Pałac. pow. Żywiec, Małopolska Juljusz hr Tarnowski (Box 13)
  - 443. MOSZCZANICA Dwór. pow. Żywiec, Małopolska Władysław Kępiński - Maria z Zelskich (Box 13)
  - 444. ŁODYGOWICE Dwór. pow. Żywiec Warszyckich a ostatnio ? (Box 13)
  - 445. STRYHÓW Dwór pow. kobryński, woj. brzeskie Juljan ks Puzyna - Róża z Trębickich (Box 13)
  - 446. OSTROWO NAD GOPŁEM Dwór. Wielkopolska Dr Juljusz Trzciński (Box 13)
  - 447. PRZYŁBICE Dwór. Małopolska Leon hr Szeptycki - Jadwiga z hr Szembeków (Box 13)
  - 448. KAMESZNICA Dwór - leśniczówka pow. Żywiec. Jego CK. Wysokość Arcyksiążę Karol Stefan Habsburg (Box 13)
  - 449. MAŁA KOŁUDA Dwór. Wielkopolska Jan Brochwicz Donimirski - Tekla z Cyprysińskich (Box 13)
  - 450. BUSZEWO Dwór. Wielkopolska Prof Mielecki - Maria z Niegolewskich (Box 13)
  - 451. DWÓR NAD JEZIOREM LUBOSIŃSKIM, Wielkopolska ? (Box 13)
  - 452. KAZIMIERZ Dwór. Wielkopolska, inowrocławskie (Box 13)
  - 453. WOLSZTYN Pałac. Wielkopolska Alfred hr Mycielski - Irena z hr. Łąckich (Box 13)
  - 454. ŚMIŁÓW Pałac. Wielkopolska Józef Chełkowski - Maria z Donimirskich (Box 13)
  - 455. JANIKOWO Dwór. Wielkopolska Gen. Teodor Dembiński (Box 13)
  - 456. WIERZENICA Dwór. Wielkopolska August hr Cieszkowski (Box 13)
  - 457. WILNO Góra Zamkowa (Box 13)
  - 458. WILNO Jerozolimka (Box 13)
  - 459. WILNO Dworki przy ulicy Mostowej (Box 13)
  - 460. WILNO Dawny pałac Sapiehów (Box 13)
  - 461. OBORY Pałac. pow. Grójec pod Warszawą Henryk hr Potulicki - Maria ze Stroynowskich (Box 13)
  - 462. MAŁA WIEŚ Pałac. pow. Grójec Zdzisia ks Lubomirski - Maria z hr Branickich (Box 13)
  - 463. RYBIENKO Dwór. pow. Wyszków Radca Kazimierz Skarżyński - Wanda z Czarnowskich (Box 13)
  - 464. HELENÓW Pałac. pod Warszawą Jakób hr Potocki (Box 13)
  - 465. MŁOCHÓW Dwór. pow. Warszawski (Box 13)
  - 466. BŁĘDÓW Dwór. pow. Warszawski (Box 13)
  - 467. FALENTY Pałac pod Warszawą Remigjusz hr Grocholski - Barbara z ks Czetwertyńskich (Box 13)
  - 468. RADZIEJOWICE Dwór. pow. Grójec (Box 13)
  - 469. PĘCICE Pałac. pow. Grójec Antoni Marylski - Wanda z Kozakowskich (Box 13)
  - 470. URSYNÓW Pałac pod Warszawą ongiś Ursyna Niemcewicza (Box 13)
  - 471. JORDANOWICE Dwór. pow. Grójecki (Box 13)
  - 472. PUŁAWY Pałac. ziemia lubelska ongiś ks Czartoryskich (Box 13)
  - 473. KUROZWĘKI Pałac. ziemia kielecka Paweł Popiel - Maria z Mańkowskich (Box 13)
  - 474. CZARNOLAS Dwór. ziemia kielecka ongiś Jana Kochanowskiego, ostatnio Antoniego Jełowickiego (Box 13)
  - 475. PODGAIK Dwór. ziemia kielecka ongiś rodziców żony Jana Kochanowskiego, ostatnio ? (Box 13)
  - 476. BARANÓW Zamek patrz No 51 Roman Dolański (Box 13)
  - 477. NATOLIN Pałac pod Warszawą Helena z ks Radziwiłłów hr Potocka (Box 13)
  - 478. SANDOMIERZ Brama Opatowska (Box 13)
  - 479. OTWOCK Pałac. pod Warszawą Władysław hr Jezierski (Box 13)
  - 480. MŁOCINY pod Warszawą Pałac ongiś gen. Fryderyka Dyonizego Bruhla, później opuszczony (Box 13)
  - 481. DĘBINKI Dwór. pow. Warszawski Tadeusz hr Dzieduszycki (Box 13)
  - 482. WINIARY Dwór. pow. grójecki Wacław hr z Lubrańca Dąmbski (Box 13)